# 契约型基金银行存款的问题

提问人：1354221120 时间：2021-05-21 10:38:00
成立了一个契约型基金，单独核算，但是其银行存款存放于管理人的账户。银行询证管理人时账户中的钱是包括契约型的钱的，请问管理人报表列报银行存款时是否列报该笔银行存款并确认负债，还是契约型直接列报银行存款？但是契约型直接列报银行存款的话无法询证。

回答人：chenyiwei
建议查阅相关规定，确定此类以管理人名义开立的账户是否有特殊标志，并且明确独立于管理人自身的固有财产，后续管理人破产、被执行法院判决或裁定时，这些存款是否均不属于可被执行的财产范围。如果是，则不应将以管理人名义开立的银行账户中存放的属于契约型基金的存款列报为管理人的资产，即管理人报表中不应同时确认一项资产和一项负债。